【裁判字號】    95,訴,512
【裁判日期】    950825
【裁判案由】    撤銷區分所有權人會議決議
【裁判全文】
臺灣士林地方法院民事判決               95年度訴字第512號
原      告  甲○○
被      告  東方山河（二期）管理委員會
法定代理人  乙○○
上列當事人間撤銷區分所有權人會議決議事件，本院於民國95年
8月11日言詞辯論終結，判決如下：
    主  文
東方山河二期住戶於民國九十五年四月二日第七屆第二次所有權
人住戶大會就臨時動議住戶提案一「積欠管理費4 個月及積欠91
 1分攤費用者，建議限制參與管理委員會委員競選。」之決議應
予撤銷。
訴訟費用由被告負擔。
    事實及理由
一、原告主張：東方山河二期住戶於民國95年4 月2 日召開第7
    屆第2 次所有權人住戶大會，東方山河二期第7 屆第2 次區
    分所有權人會議通知單僅記載「主旨：一、第六屆管理委員
    會工作報告。二、第七屆管理委員選舉。」並未記載「積欠
    管理費4 個月及積欠911 分攤費用者，建議限制參與管理委
    員會委員競選。」惟會議中竟有住戶臨時動議提案「積欠管
    理費4 個月及積欠911 分攤費用者，建議限制參與管理委員
    會委員競選」，經大會決議「一致通過積欠本社區各項相關
    費用之住戶，均無管理委員之參選資格。」其召集程序違反
    公寓大廈管理條例第30條第2 項之規定。且該次會議出席人
    數未達公寓大廈管理條例第31條第1 項規定之區分所有權人
    2 /3出席之門檻。為此提起本訴等語。並聲明：如主文所示
    。
二、被告則以：東方山河二期住戶於95年3 月12日召開第7 屆第
    1 次所有權人住戶大會，因出席人數未達法定人數而流會，
    始於同年4 月2 日再召開第2 次所有權人住戶大會，東方山
    河二期住戶有191 戶，有97戶出席，已達公寓大廈管理條例
    第32條規定之出席人數。會議中有住戶臨時動議提案未繳管
    理費者當選委員，如何服眾，經討論後表決一致通過等語，
    資為抗辯。並聲明：原告之訴駁回。
三、兩造不爭執之事實：
  (一)東方山河二期住戶於95年4月2日召開第7屆第2次所有權人住
    戶大會，有住戶臨時動議提案「積欠管理費4 個月及積欠91
    1 分攤費用者，建議限制參與管理委員會委員競選。」經大
    會決議「一致通過積欠本社區各項相關費用之住戶，均無管
    理委員之參選資格。」。
  (二)東方山河二期第7 屆第2 次區分所有權人會議通知單記載「
    主旨：一、第六屆管理委員會工作報告。二、第七屆管理委
    員選舉。」。
  (三)東方山河二期第6 屆管理委員會於95年3 月13日公告「中華
    民國九十五年三月十二日（星期日）上午十時整，第七屆區
    分所有權人大會，簽到連委託書，只有34戶，因未達到法定
    人數2/3 ，128 戶，主席宣佈流會；擇期再開會。經第六屆
    委員商議，茲定於四月二日（星期日）上午十時再開第二次
    第七屆區分所有權人大會，併選舉第七屆管理委員，請大家
    告訴大家。」。
  (四)東方山河二期住戶於95年4月2日召問第7屆第2次所有權人住
    戶大會時，191 戶住戶，到場出席27戶，委託書52戶，計79
    戶出席。
四、得心證之理由：
    兩造之爭點應在於：東方山河二期第7 屆第2 次區分所有權
    人會議通知未記載提案「積欠管理費4 個月及積欠911 分攤
    費用者，建議限制參與管理委員會委員競選」，其召集程序
    是否違反公寓大廈管理條例第30條第2 項之規定？若否，東
    方山河二期住戶第7 屆第2 次所有權人住戶大會之出席人數
    是否違反公寓大廈管理第31條、第32條之規定？經查：按「
    區分所有權人會議，應由召集人於開會前10日以書面載明開
    會內容，通知各區分所有權人。但有急迫情事須召開臨時會
    者，得以公告為之；公告期間不得少於2 日。」「管理委員
    之選任事項，應在前項開會通知中載明並公告之，不得以臨
    時動議提出。」公寓大廈管理管理條例第30條第1 項、第2
    項規定甚明。又管理委員候選人之消極資格，亦屬管理委員
    之選任事項，不得以臨時動議提出。東方山河二期第7 屆第
    2 次區分所有權人住戶大會就臨時動議住戶提案「積欠管理
    費4 個月及積欠911 分攤費用者，建議限制參與管理委員會
    委員競選。」其召集程序已違反公寓大廈管理條例第30條第
    2 項之規定。原告訴請撤銷該提案之決議，洵屬有據。至該
    次會議之出席人數是否已達公寓大廈管理條例規定之門檻，
    已無探究之必要。從而，原告訴請撤銷東方山河二期住戶於
    95年4 月2 日第7 屆第2 次所有權人住戶大會就臨時動議住
    戶提案一「積欠管理費4 個月及積欠911 分攤費用者，建議
    限制參與管理委員會委員競選。」之決議，為有理由，應予
    准許。
五、本件事證已臻明確，兩造其餘之攻擊防禦方法，核與判決之
    基礎無影響，毋庸一一論述，併此敘明。
六、訴訟費用負擔之依據：民事訴訟法第78條。
中    華    民    國    95    年    8     月    25    日
                  民事第一庭  法  官  楊智勝
以上正本證明與原本無異。
如對本判決上訴須於判決送達後20日內向本院提出上訴狀。
中    華    民    國    95    年    8     月    30    日
                              書記官  黃王雅寬


司法院資訊處製作；財團法人民間司法改革基金會備份。
